臺灣新北地方法院刑事判決　　　　　110年度審交易字第377號
公　訴　人　臺灣新北地方檢察署檢察官
被　　　告　曾驛宬





上列被告因過失傷害案件，經檢察官提起公訴（110年度偵緝字
第532號），被告於本院準備程序中就被訴事實為有罪之陳述，
經告知簡式審判程序之旨，並聽取當事人之意見後，經本院裁定
行簡式審判程序，判決如下：
    主  文
曾驛宬汽車駕駛人，行經行人穿越道不依規定讓行人優先通行，
而犯過失傷害罪，處拘役伍拾伍日，如易科罰金，以新臺幣壹仟
元折算壹日。
    事  實
一、曾驛宬於民國109年5月3日12時30分許，騎乘車牌MKJ-3808
    號普通重型機車，沿新北市土城區延和路往金城路3段方向
    行駛，行經延和路與延和路168巷交岔路口時，本應注意車
    前狀況，隨時採取必要之安全措施，並應注意行駛至交岔路
    口，其行進應遵守燈光號誌，且行車管制號誌燈號顯示「圓
    形紅燈」時，表示車輛禁止通行，及行近行人穿越道，遇有
    行人穿越時，無論有無交通指揮人員指揮或號誌指示，均應
    暫停讓行人先行通過，而依當時天候晴、日間有自然光線、
    柏油路面乾燥無缺陷、道路無障礙物、視距良好等狀況，並
    無不能注意之情事，竟疏未注意及此，貿然闖越紅燈穿越該
    路口行駛，適盧麗香沿延和路168巷往延平街方向行走，行
    經上開交岔路口，因號誌綠燈而自行人穿越道步行穿越延和
    路時，遭曾驛宬所騎乘之普通重型機車輛當場撞及，盧麗香
    因而跌倒在地，並受有左足第五蹠骨骨折及左肘挫擦傷等傷
    害。嗣曾驛宬案發後於有偵查權限之機關及公務員發覺其犯
    罪前，向前往現場處理之警員表明其為肇事人並願接受裁判
    。
二、案經盧麗香訴由新北市政府警察局土城分局報告臺灣新北地
    方檢察署檢察官偵查起訴。
    理  由                    
一、查本案被告曾驛宬所犯係死刑、無期徒刑、最輕本刑為3年
    以上有期徒刑以外之罪，且非高等法院管轄第一審案件，其
    於準備程序中就被訴事實為有罪之陳述，經本院告知簡式審
    判程序之旨，並聽取公訴人、被告之意見後，經裁定進行簡
    式審判程序審理，則本案證據之調查，依刑事訴訟法第273
    條之2規定，自不受同法第159條第1項、第161條之2、第161
    條之3、第163條之1及第164條至第170條規定之限制，合先
    敘明。
二、認定事實之理由及證據：
(一)前揭犯罪事實，業據被告於偵查、本院準備程序及審理時均
    坦承不諱，核與證人即告訴人盧麗香於警詢及偵查中證述之
    情節相符（見109年度偵字第39965號卷【下稱偵卷】第4頁
    至第5頁、第33頁正背面），並有衛生福利部雙和醫院診斷
    證明書(乙種)、道路交通事故現場圖、道路交通事故調查報
    告表（一）（二）各1份，道路交通事故談話記錄表2份、新
    北市政府警察局道路交通事故初步分析研判表1份、交通事
    故現場及車輛外觀照片共7張及監視器錄影畫面翻拍照片共9
    張等附卷可稽（見偵卷第6頁、第13頁、第14頁至第15頁、
    第16頁至第17頁、第18頁至第19頁背面、第33之1頁；110年
    度偵緝字第532號卷第49頁至第53頁）。
(二)按汽車（包括機車）行駛時，駕駛人應注意車前狀況，並隨
    時採取必要之安全措施；汽車行駛至交岔路口時，其行進應
    遵守燈光號誌；車輛面對圓形紅燈表示禁止通行，不得超越
    停止線或進入路口；汽車行近行人穿越道，遇有行人穿越時
    ，無論有無交通指揮人員指揮或號誌指示，均應暫停讓行人
    先行通過，道路交通安全規則第94條第3項、第102條第1項
    第1款、道路交通標誌標線號誌設置規則第206條第5款第1目
    及道路交通安全規則第103條第2項分別定有明文。查被告既
    領有合格駕照，對上開規定理應知之甚稔，並應確實遵守，
    依其智識能力，及參以案發時為天候晴、日間有自然光線、
    柏油路面乾燥無缺陷、道路無障礙物、視距良好等狀況，有
    上開道路交通事故調查報告表（一）在卷可參，並無不能注
    意之情事，竟疏未注意車前狀況及遵守燈光號誌，貿然闖越
    紅燈直行，因而肇致本件事故，堪認被告就本件交通事故之
    發生為有過失甚明。
(三)又告訴人所受前揭傷害係因本件交通事故所致，而本件交通
    事故復因被告上開過失行為所致，是被告上開過失肇事行為
    與告訴人所受傷害結果間，具有相當因果關係。綜上所述，
    本案事證明確，被告犯行堪予認定，應依法論科。
三、論罪科刑：
(一)罪名：
    按刑法總則之加重，係概括性之規定，所有罪名均一體適用
    ；刑法分則之加重，係就犯罪類型變更之個別犯罪行為予以
    加重，成為另一獨立之罪名。道路交通管理處罰條例第86條
    第1項關於汽車駕駛人因而致人受傷，依法應負刑事責任者
    ，加重其刑至二分之一之規定，係就刑法過失傷害罪之基本
    犯罪類型，因特殊行為要件予以加重處罰，而成另一獨立之
    罪名，自屬刑法分則加重之性質（最高法院92年度第1次刑
    事庭會議決議、99年度台非字第198號判決意旨參照）。查
    ：被告於本件交通事故發生時，騎乘機車闖越紅燈，並行經
    行人穿越道，未依規定禮讓告訴人優先通行，因而撞擊沿行
    人穿越道步行之告訴人，致告訴人受有上開傷害，業據認定
    如前。是核被告所為，係犯道路交通管理處罰條例第86條第
    1項、刑法第284條前段之汽車駕駛人行經行人穿越道不依規
    定讓行人優先通行，因而過失傷害人罪。
(二)刑之加重及減輕：
 1、被告駕車行經行人穿越道未依規定讓行人優先通行，撞擊沿
    行人穿越道步行之告訴人，因而致告訴人受傷，應依道路交
    通管理處罰條例第86條第1項之規定加重其刑。
 2、被告案發後於有偵查權限之機關及公務員發覺其犯罪前，向
    前往現場處理之警員表明其為肇事人並願接受裁判，有道路
    交通事故肇事人自首情形紀錄表1紙在卷可考（見偵卷第21
    頁），合於自首之規定，爰依刑法第62條前段之規定減輕其
    刑。
 3、被告之刑同時有加重及減輕之事由，爰依法先加後減之。
(三)量刑：
    爰審酌被告騎車上路，竟未注意交通號誌及車前狀況，亦未
    禮讓行走於行人穿越道之告訴人先行，貿然闖越紅燈，因而
    發生本件交通事故，並致告訴人受有前揭傷勢，過失情節非
    輕；惟兼衡被告前無犯罪紀錄，素行尚佳、國中畢業之智識
    程度、於本院審理時自陳之家庭生活狀況（詳見本院審判筆
    錄第4頁）、告訴人所受傷勢程度，及被告犯後坦承犯行，
    惟未能與告訴人和解賠償損害之犯後態度等一切情狀，量處
    如主文所示之刑，並諭知易科罰金之折算標準，以資懲儆。
據上論斷，應依刑事訴訟法第273條之1第1項、第299條第1項前
段條，道路交通管理處罰條例第86條第1項，刑法第11條前段、
第284條前段、第41條第1項前段，刑法施行法第1條之1第1項，
判決如主文。
本案經檢察官洪三峯偵查起訴，檢察官高智美到庭執行職務。
中    華    民    國   110    年    10    月    20    日
                  刑事第二十五庭  法  官  白光華
上列正本證明與原本無異。
如不服本判決，應於判決送達後20日內敘明上訴理由，向本院提
出上訴狀 (應附繕本) ，上訴於臺灣高等法院。其未敘述上訴理
由者，應於上訴期間屆滿後20日內向本院補提理由書「切勿逕送
上級法院」。
                                  書記官  楊貽婷
中    華    民    國   110    年    10    月    20    日
附錄本判決論罪科刑法條全文：
道路交通管理處罰條例第86條
汽車駕駛人，無駕駛執照駕車、酒醉駕車、吸食毒品或迷幻藥駕
車、行駛人行道或行經行人穿越道不依規定讓行人優先通行，因
而致人受傷或死亡，依法應負刑事責任者，加重其刑至二分之一
。
汽車駕駛人，在快車道依規定駕車行駛，因行人或慢車不依規定
，擅自進入快車道，而致人受傷或死亡，依法應負刑事責任者，
減輕其刑。
中華民國刑法第284條
因過失傷害人者，處 1 年以下有期徒刑、拘役或 10 萬元以下
罰金；致重傷者，處 3 年以下有期徒刑、拘役或 30 萬元以下
罰金。